【裁判字號】    97,家聲,196
【裁判日期】    970731
【裁判案由】    請求遺產管理人報酬
【裁判全文】
臺灣板橋地方法院民事裁定            97年度家聲字第196號
聲  請  人  財政部國有財產局臺灣北區辦事處
            （即被繼承人乙○○之遺產管理人）
法定代理人  甲○○
上列聲請人因擔任被繼承人乙○○之遺產管理人聲請核定報酬，
本院裁定如下：
    主      文
聲請人得請求代為管理被繼承人乙○○遺產之報酬及墊付費用合
計為新台幣肆萬陸仟捌佰玖拾元。
聲請程序費用由被繼承人乙○○之遺產負擔。
    理      由
一、本件聲請意旨略以：
（一）被繼承人乙○○之遺產，經本院以94年度繼字第748 號及
      臺灣高等法院94年度家抗字弟224 號民事裁定選任聲請人
      為被繼承人乙○○之遺產管理人，並以94年度家催字第35
      0 號民事裁定准對其繼承人、債權人及受遺贈人為公示催
      告，經於民國（下同）95年1 月7 日刊登公告於報紙，期
      限分別至96年1 月6 日（對繼承人）及96年7 月6 日（對
      債權人及受遺贈人）屆滿，另被繼承人乙○○於92年8 月
      10日死亡，其大陸地區繼承人聲明繼承期限亦於95年8 月
      9 日屆滿，合先敘明。
（二）依民法第1183條之規定，遺產管理人得請求報酬，其數額
      由親屬會議按其勞力及其與被繼承人之關係酌定之，惟本
      案並無親屬會議可資酌定報酬數額，爰依民法第1183條第
      項及財政部訂頒之「代管無人承認繼承遺產作業要點」第
      14點第3 款規定，聲請法院酌定，其請求標準不得低於孳
      息收入部分十分之三及遺產現值百分之一。
（三）被繼承人乙○○尚遺有臺北縣新店市○○段深坑子小段73
      之4 地號等房地及聯邦商業銀行存款，遺產總值共計新台
      幣（下同）3,938,368 元。聲請人之管理報酬依上開要點
      規定按遺產現值百分之一計算為39,383元，另聲請人於代
      管遺產期間共代墊費用合計為7,507 元（含本件聲請裁定
      程序費用1,000 元），故聲請人代管期間之管理費用共計
      為46,890元，為此聲請酌定被繼承人乙○○之遺產管理人
      報酬等語。
二、按遺產管理人得請求報酬，其數額由親屬會議按其勞力及其
    與被繼承人之關係酌定之；被繼承人無親屬會議可資酌定報
    酬數額，遺產管理職務終結前，應依民法第1183條規定，聲
    請法院酌定報酬，其請求標準不得低於孳息收入部分十分之
    三及遺產現值百分之一，財政部訂頒之「代管無人承認繼承
    遺產作業要點」第14點第3 項定有明文。經查：
（一）聲請人主張其前經本院94年度繼字第748 號及臺灣高等法
      院94年度家抗字弟224 號民事裁定為被繼承人乙○○之遺
      產管理人，並經本院94年度家催字第350 號裁定准被繼承
      人乙○○之繼承人、債權人及受遺贈人為公示催告等情，
      此有聲請人提出本院94年度繼字第748 號及臺灣高等法院
      94年度家抗字弟224 號民事裁定、94年度家催字第350 號
      民事裁定、95年1 月7 日民眾日報等影本為證，自堪信為
      真實。
（二）經查，被繼承人乙○○尚遺有臺北縣新店市○○段深坑子
      小段73之4 地號等房地及聯邦商業銀行存款，遺產總值共
      計3,938,368 元，此有土地及建物登記謄本影本、聯邦商
      業銀行北三重分行2006年1 月9 日（95）聯北三重字第00
      03號函影本、臺灣臺北地方法院民事執行處97年5 月19日
      北院隆96執丙字第47157 號函影本各1 紙為證。
（三）次按，聲請人因管理被繼承人乙○○遺產所墊付之費用合
      計為7,507 元（含本件聲請裁定程序費用新台幣1,000 元
      ），此有聲請人所提出之代管被繼承人乙○○遺產管理費
      用計算表1 紙、會計明細分類帳1 紙、墊付費用單據影本
      8 紙在卷足憑。
（四）本件被繼承人乙○○無親屬會議可資酌定報酬數額，為此
      聲請人依民法第1183條之規定，按上開財政部訂頒「代管
      無人承認繼承遺產作業要點」之標準，依被繼承人遺產現
      值百分之一計算請求代管遺產之報酬即39,383元，以及墊
      付費用新台幣7,507元，合計共新台幣46,890 元。本院參
      酌前開卷附被繼承人遺產相關資料、遺產管理費用計算表
      、墊付費用單據等，經核聲請人聲請酌定上開數額，尚無
      不合，應予准許。
三、依非訟事件法第21條第2 項、民事訴訟法第78條、第95條，
    裁定如主文。
中    華    民    國    97    年    7     月    31    日
                  家事法庭  法  官  郭光興
以上正本證明與原本無異。
如不服本裁定應於送達後10日內向本院提出抗告狀。
中    華    民    國    97    年    8     月    1     日
                            書記官  簡維萍


司法院資訊處製作；財團法人民間司法改革基金會備份。
